【裁判字號】    98,交簡上,30
【裁判日期】    980731
【裁判案由】    公共危險
【裁判全文】
臺灣板橋地方法院刑事判決            98年度交簡上字第30號
上  訴  人
即  被  告  甲○○
選任辯護人  李成功律師
上列上訴人即被告因公共危險案件，不服本院中華民國97年12月
31日97年度交簡字第6841號第一審刑事簡易判決（聲請簡易判決
處刑案號：97年度速偵字第5290號），提起上訴，本院管轄之第
二審合議庭判決如下：
    主    文
上訴駁回。
    理    由
一、本案經本院合議庭審理結果，認原審審酌卷內證據及一切情
    狀後，以上訴人即被告甲○○所為，係犯刑法第185 條之3
    之服用酒類，不能安全駕駛動力交通工具而駕駛罪，且其為
    累犯，而判處有期徒刑4 月，如易科罰金，以新臺幣1,000
    元折算1 日，其認事用法均無違誤，量刑亦屬妥適，應予維
    持，並引用如附件一第一審判決書所記載之事實、證據及理
    由。
二、上訴人即被告上訴意旨略以：員警查獲被告之地點，係在其
    居所（承租之房屋）即臺北縣三重市○○路○段8號4樓樓下
    附近，而被告當天晚上在家中飲酒後，為前往車內取物，始
    下樓進入車內，因不勝酒力而在車內睡著，根本沒有「駕駛
    」或「駕車上路」之行為，此由警詢筆錄載明：「（問：警
    方人員於97年12月5日23時18分，在三重市○○路與自強路
    口發現你駕駛車號9098-PC自小客車於綠燈時『未行駛』．
    ．．」等語自明，蓋只有碰到紅燈時，始有可能停止而未行
    駛，要無可能於綠燈時卻未行駛；且因被告確實沒有駕駛之
    行為，故拒絕警方施作「酒後生理協調平衡」檢測，並拒絕
    在檢測紀錄表上簽名，惟在整夜未眠及警方不斷疲勞盤問，
    身心俱疲之情況下，始接受製作警詢筆錄，並在筆錄上簽名
    ，但由於被告堅決否認有酒後駕車之行為，故警詢筆錄並無
    被告承認酒後駕車之記載；至於在檢察事務官訊問時，僅因
    其提示酒測紀錄表告知酒測值已達公共危險罪之標準，諭示
    被告認罪，被告才認罪，但除此被告之自白外，並無其他必
    要之證據為佐證，自不能僅憑酒測值達0.55mg/l以上，即證
    明被告「不能安全駕駛」而構成服用酒類，不能安全駕駛動
    力交通工具而駕駛罪云云。然查：
（一）被告於97年12月5 日22時許，在臺北市○○街○○路邊小
      吃店飲畢酒類後，已達不能安全駕駛動力交通工具之程度
      ，猶駕駛車號9098－PC號自用小客車上路之事實，業據其
      於警詢中坦承：「（問：警方人員於97年12月5 日23時18
      分，在三重市○○路與自強路口發現你駕駛車號9098-PC
      自小客車於綠燈時未行駛，於是上前盤查你，發現你全身
      酒氣，經警方對實施呼氣酒測時發現你酒測值高達0.71mg
      /l，已超過標準值，你涉嫌公共危險罪，警方依法將你帶
      返所偵辦，是否實在﹖）實在；（問：你於何時﹖在何處
      飲酒﹖）我在97年12月5 日下午17時，在台北市○○區○
      ○街口喝的；（問：與何人飲酒﹖飲何種酒﹖飲多少酒﹖
      飲酒到何時結束﹖）與3 個朋友一起喝酒。喝啤酒。兩、
      三瓶酒。喝到97年12月5 日22時結束」等情不諱；而經本
      院於98年5 月11日勘驗員警詢問時之錄音帶，結果認錄音
      內容詳如附件二勘驗筆錄所示，依此勘驗結果，可知被告
      上開自白情節，確實與錄音內容相符，且在詢問過程中，
      被告時而未針對問題回答，時而未即時未答問題，於員警
      不斷重申題旨後，被告始作答，甚至在最後竟要求員警能
      否在情理法上予以通融，顯見被告於警詢之供述係出於自
      由意志；況且，被告對此勘驗結果，亦供稱「我在合江街
      喝酒，是從（下午）5 點喝到8 點，中間有休息，是喝罐
      裝啤酒，結束後由朋友開車，先到三重市○○街，送朋友
      回家，我再自己開車回家」等情，益見被告確有飲酒後駕
      車之行為；另被告於檢察事務官訊問時，亦對前開酒後駕
      車之行為坦承不諱，並簽名承認酒駕所涉之公共危險罪，
      亦有97年12月6 日檢察事務官詢問筆錄在卷足憑。此外，
      復有酒精測定紀錄表及刑法第185 條之3 案件測試觀察紀
      錄表各1 件在卷可稽；又被告經警查獲後，拒絕警方施作
      「酒後生理協調平衡」檢測，並拒絕在檢測紀錄表上簽名
      ，另有該檢測紀錄表1 件在卷足稽，倘被告未酒後駕車，
      正可經由員警施作「酒後生理協調平衡」檢測以證明清白
      ，但竟拒絕檢測，顯有可疑﹖
（二）再被告經警查獲時既係駕車於綠燈時未行駛，堪認被告當
      時應係駕車停在道路中，而依其上開酒精測定值高達0.71
      mg/l，可知被告已達不能安全駕車之程度，以致路口管制
      燈號轉換為綠燈時，仍不知啟動車輛往前行駛，並非單純
      在喝酒前先將車停妥在上址居所樓下附近，再於酒後進入
      車內取物而遭警查獲。
    從而，被告以前揭上訴意旨置辯，要屬事後卸責之詞，委無
    足取，其提起上訴，指摘原判決不當，請求撤銷改判為無罪
    ，為無理由，應予以駁回。
據上論斷，應依刑事訴訟法第455 條之1 第1 項、第3 項、第
368 條、第373 條，判決如主文。
本案經檢察官賴建如到庭執行職務。
中    華    民    國    98    年    7     月    31    日
                  刑事第二庭審判長法  官  王屏夏
                                  法  官  吳幸娥
                                  法  官  趙義德
上列正本證明與原本無異。
不得上訴。
                                  書記官  謝嘉玲
中    華    民    國    98    年    8     月    5     日
附錄本案論罪科刑法條全文：
中華民國刑法第185條之3
服用毒品、麻醉藥品、酒類或其他相類之物，不能安全駕駛動力
交通工具而駕駛者，處一年以下有期徒刑、拘役或三萬元以下罰
金。


司法院資訊處製作；財團法人民間司法改革基金會備份。
